臺灣臺北地方法院刑事判決
111年度易字第274號
公  訴  人  臺灣臺北地方檢察署檢察官
被      告  李金義



選任辯護人  古富祺律師
上列被告因詐欺案件，經檢察官提起公訴（110年度偵緝字第418
號），及移送併辦（111年度偵字第3022號），本院判決如下：
    主  文
李金義犯如附表所示伍罪，各處如附表「罪名、宣告刑及沒收」
欄所示之刑及沒收。得易科罰金部分，應執行有期徒刑陸月，如
易科罰金，以新臺幣壹仟元折算壹日；不得易科罰金部分，應執
行有期徒刑伍年陸月。
    事  實
一、李金義明知其並無投資澳門賭場之管道，竟意圖為自己不法
    之所有，分別基於詐欺取財之犯意，於民國107年10月至108
    年3月間，在臺北市松山區敦化北路等地，先後由自己或透
    過不知情之林蕊、林娟如、金賀辰，分別向如附表所示之林
    蕊、金賀辰、王金聯、郭正斌、王劍芬(下稱林蕊等人)佯稱
    其認識1名老闆在澳門經營賭場，投資該賭場可穩定獲利，
    還可按月領取紅利，且僅需提前一段時間通知，即得贖回投
    資款項等語，使如附表「被害人」欄所示之林蕊等人陷於錯
    誤，陸續於附表編號1至5「交付時間」欄所示時間，交付「
    交付金額」欄所示之投資款予李金義。嗣林蕊等人要求贖回
    投資款未果，始悉受騙。
二、案經林蕊、王金聯、郭正斌、王劍芬訴由臺灣新北地方檢察
    署(下稱新北地檢署)呈請臺灣高等檢察署檢察長令轉臺灣臺
    北地方檢察署(下稱臺北地檢署)檢察官偵查起訴，及林蕊、
    王金聯、郭正斌訴由臺灣士林地方檢察署(下稱士林地檢署)
    呈請臺灣高等檢察署檢察長令轉臺北地檢署檢察官偵查後移
    送併辦。
    理  由
壹、證據能力部分：
一、證人即告訴人林蕊、王金聯、郭正斌、王劍芬於警詢及檢察
    事務官詢問時所為之陳述，係被告以外之人於審判外之陳述
    ，而被告李金義及其辯護人爭執該等陳述之證據能力（見本
    院111年度易字第274號卷，下稱本院易卷，該卷第55頁），
    復查無傳聞例外之規定可資適用，依刑事訴訟法第159條第1
    項規定，該等陳述應無證據能力。
二、除前揭證據資料外，本判決所引被告以外之人於審判外所為
    之陳述，悉經當事人於本院準備或審判程序明白表示同意作
    為證據（見本院易卷第51至55頁、第118至119頁、第226至2
    27頁、第258至259頁），而該等證據之取得並無違法情形，
    且與本案之待證事實，具有關連性，核無證明力明顯過低之
    事由，本院審酌上開證據作成時之情況，認為適當，依刑事
    訴訟法第159條之5第1項所定傳聞例外之同意法則，認有證
    據能力。
三、本案資以認定被告犯罪事實之非供述證據，查無違反法定程
    序取得之情形，依刑事訴訟法第158條之4規定反面解釋，亦
    具證據能力。
四、至於被告及其辯護人另爭執告訴人林蕊所提通訊軟體LINE(
    下稱LINE)對話紀錄翻拍照片(見臺北地檢署109年度偵字第2
    6233號卷，下稱臺北地檢署偵26233卷，該卷第53頁)之證據
    能力，因本院並未以之作為認定被告本案犯罪之證據，故不
    贅述該證據是否具有證據能力，併此敘明。　　
貳、實體部分：
一、訊據被告固坦承於107年10月至108年3月間，分別向林蕊等
    人表示其認識1名陳老闆在澳門經營賭場，若投資該賭場，
    可按月領取紅利，且僅需提前一段時間通知，即得贖回投資
    款項，並因此分別收取林蕊等人所交付如附表「交付金額」
    欄所示投資款之事實，惟矢口否認有何詐欺取財犯行，辯稱
    ：我沒有向林蕊等人說本案投資穩賺不賠，我有將林蕊等人
    投資的錢轉交給澳門賭場的陳老闆，我自己也投資了新臺幣
    (下同)幾百萬元，但後來公司倒閉，陳老闆不接電話，贖回
    金我就不知道找誰拿；林蕊有見過陳老闆本人，他們有直接
    聊天談投資的事情；林蕊、王金聯、郭正斌領回的紅利累積
    金額均已回本2倍以上等語。辯護人則辯以：被告係於106年
    間因販售茶葉而認識1名居住在高雄市左營區之陳姓老闆（L
    INE帳號名稱為「Joe 阿卓」），陳老闆向被告表示其在澳
    門有投資賭場輪盤之博弈事業，半個月即可分得10%以上之
    紅利（初期半個月分紅1次，後期則改成每月分紅1次），邀
    請被告參加投資，被告當時先投資50萬元試水溫，之後確有
    如期領得分紅，因而陸續加碼投資至700萬元左右；被告僅
    係將自己之投資經驗分享給林蕊等人，並表示投資賭場仍有
    一定風險，而由渠等自行決定是否投資，自無施用詐術，林
    蕊等人亦無陷於錯誤可言；被告除簽立本票供林蕊等人作為
    已代收投資款之證明，尚且留存身分證影本以供追查，足證
    被告並無意圖為自己不法所有之詐欺犯意；林蕊等人投資後
    亦均有領到可觀之紅利，故本件純屬債務不履行之民事糾紛
    等語。
二、經查：
　㈠被告於107年10月至108年3月間，在臺北市松山區敦化北路等
    地，分別向林蕊等人稱其認識1名老闆在澳門經營賭場，若
    投資該賭場，可按月領取紅利，且僅需提前一段時間通知，
    即得贖回投資款項等語，林蕊等人因此陸續於如附表編號1
    至5「交付時間」欄所示時間，交付如「交付金額」欄所示
    之投資款予被告，被告並以自己為發票人，簽發與上開投資
    款同額之本票予林蕊等人，嗣林蕊等人要求贖回投資款未果
    等節，業據被告於檢察事務官詢問、偵訊及本院審理時自陳
    在卷(見臺北地檢署110年度偵緝字第418號卷，下稱臺北地
    檢署偵緝418卷，該卷第37至38頁、第77至78頁；士林地檢
    署110年度偵字第21154號卷第85頁；本院110年度審易字第3
    49號卷第72頁；本院易卷第49至50頁、第135頁、第274頁、
    第276頁)，核與證人林蕊、郭正斌、王金聯、王劍芬於本院
    審理時之證述(見本院易卷第120至126頁、第131至133頁、
    第143至148頁、第151頁、第227至230頁、第237至238頁、
    第240至247頁)、證人即被害人金賀辰於檢察事務官詢問時
    之證述(見臺北地檢署偵26233卷第71至73頁，臺北地檢署偵
    緝418卷第103至104頁)、證人林娟如於本院審理時之證述相
    符(見本院易卷第153至156頁、第158至160頁)，並有被告簽
    發予郭正斌、林蕊、王金聯、王劍芬之與其等投資款同額之
    本票影本、收據、聲明稿、存款人收執聯、被告之子李亞哲
    名下中華郵政股份有限公司帳號00000000000000號帳戶(下
    稱李亞哲帳戶)歷史交易清單可佐(見新北地檢署109年度偵
    字第16474號卷，下稱新北地檢署偵16474卷，該卷第15至27
    頁；臺北地檢署偵26233卷第31至32頁、第51頁，本院易卷
    第206至207頁)，是此部分事實，可以認定。　
　㈡有關被告係由自己或透過林蕊(向王金聯、郭正斌)、林娟如(
    向金賀辰)、金賀辰(向王劍芬)向林蕊等人聲稱如事實欄一
    所示之內容乙節，說明如下：
　⒈證人林蕊於本院審理時證稱：我於107年10月，透過朋友介紹
    認識被告，被告說他有1個澳門輪盤投資案，他們已經做8、
    9年了，很穩，被告沒有說有風險；被告說若我有朋友很需
    要錢，可以介紹他來投資，我就介紹郭正斌、王金聯投資，
    將被告跟我講的投資訊息轉告他們，他們就來投資；金賀辰
    是林娟如邀請她投資被告這個賭場案等語(見本院易卷第120
    頁、第123至124頁、第126頁)。
　⒉證人王金聯於本院審理時證稱：本案是林蕊向我說明投資方
    案；我與林蕊在路上碰到時，她說被告正在集資投資澳門輪
    盤；林蕊說被告是賣茶葉的，本來有欠款，因為投資這個案
    子，所以把欠款都還完了，所以這個投資沒有問題；林蕊說
    被告說輪盤會賺錢，只是賺多賺少等語(見本院易卷第228至
    230頁)。
　⒊證人郭正斌於本院審理時證稱：林蕊說被告有1個海外投資事
    業可以賺取紅利，就於107年12月13日介紹我認識被告；當
    初林蕊跟我提到被告自己表示已經投資了好幾年、很穩等語
    (見本院易卷第143、151頁)。
　⒋證人林娟如於本院審理時證稱：我有跟金賀辰說有1個投資案
    ，紅利不錯，要不要來瞭解；金賀辰第1次投資70萬元部分
    是我介紹；被告有跟我說他自己也有投資本案投資3、4年，
    很穩等語(見本院易卷第154、156、162頁)。
　⒌證人金賀辰於檢察事務官詢問時證稱：被告是林娟如介紹認
    識的1個朋友，大約在108年3月間認識；我是透過被告才認
    識王劍芬，當時被告說王劍芬不好溝通，才請我跟王劍芬溝
    通；林娟如跟我說林蕊有參加這個投資，獲利很不錯；我會
    投資是聽信林娟如等語(見臺北地檢署偵26233卷第71頁，臺
    北地檢署偵緝418卷第103至104頁)。
　⒍證人王劍芬於本院審理時證稱：於108年3月，經由被告介紹
    ，我用房子去貸款500萬元，1次投資500萬元；當初被告有
    保證必定獲利、穩賺不賠；我就是相信金賀辰，金賀辰說她
    也有投資；被告看我猶豫不決，就找金賀辰來說服我等語(
    見本院易卷第240至242頁、第244頁)。
　⒎互核上開證人證詞，堪認被告係由自己或透過林蕊、林娟如
    、金賀辰向林蕊等人聲稱如事實欄一所示之內容。
　㈢關於被告聲稱之本案投資管道並非真實乙節，茲述如下：
　⒈被告於檢察事務官詢問時供稱：陳老闆是跟我拿荼葉認識的
    ，他說在投資澳門賭場輪盤，我只知道他姓陳，我都用LINE
    聯絡他，我自己有投資700至800萬元，都是拿現金給陳老闆
    ，但沒有其他人看到我拿錢給他；林蕊等人的投資款，我都
    收現金拿到左營給陳老闆，我交付款項時沒有簽立字據，當
    場只有我跟陳老闆；就我交付款項給陳老闆沒有其他證據；
    我不知道如何確認陳老闆有將我交付之款項用於投資澳門輪
    盤等語(見臺北地檢署偵緝418卷第58至59頁、第77至78頁、
    第94頁)，嗣於本院審理時供稱：本案賭場老闆，我只知道
    他叫陳俊什麼的，我不知道他完整的名字，我都叫他陳哥，
    我不知道他住那裡，年紀差不多50幾歲，我沒有他的電話，
    我只有他的LINE；陳老闆那邊有我交付款項的紀錄，我有看
    過那本帳冊，但我手上沒有這份帳冊；我幫林蕊等人進行投
    資，並無獲得任何利益或好處等語(見本院易卷第271至272
    頁、第276頁)，另被告就其所稱與陳老闆間唯一聯繫管道之
    LINE對話紀錄，則僅提出LINE暱稱「Joe 阿卓」之首頁及無
    對話紀錄之照片、被告於某年4月間以LINE撥打2次電話予「
    Joe 阿卓」後取消與傳送「我已經被告了」、「快出來處理
    」共2則訊息之LINE對話截圖為據(見本院易卷第69頁，臺北
    地檢署偵緝418卷第65頁)，並於本院審理時供稱：我先前跟
    陳老闆的LINE對話紀錄的那支手機不見了，所以LINE對話紀
    錄也沒有了(見本院易卷第56頁)。衡以被告陳稱自身投資金
    額共計高達至少700萬元，且林蕊等人如附表所示之投資款
    總計更高達1,745萬元(計算式：林蕊865萬元＋金賀辰300萬
    元＋王金聯30萬元＋郭正斌50萬元＋王劍芬500萬元＝1,745萬元
    )，被告另以自己為發票人，簽發與上開投資款同額之本票
    予林蕊等人，則被告理應對陳老闆及本案投資有相當之了解
    、信任與確保債權之方法，然被告卻自承與陳老闆僅係因買
    賣茶葉而認識，完全不知其姓名、年籍等個人資料，亦無法
    確認陳老闆將所收款項用於投資，且被告與陳老闆間之聯繫
    管道僅有隨時可能遭到對方封鎖之LINE，復無2人間任何關
    於本案投資之LINE對話紀錄可查，再被告將上開投資款共計
    至少現金2,445萬元(計算式：700萬元＋1,745萬元＝2,445萬
    元)交付陳老闆投資，竟均未保有任何單據、紀錄等證據可
    供查證，被告更在所稱未得任何利益或好處之情形下，甘就
    林蕊等人之投資款全額承擔本票發票人之責任與風險，凡此
    ，在在均與常情相悖，是已難認被告所稱之本案投資管道確
    實存在。  
　⒉依被告於本院審理時供稱：一直到108年3、4月找不到陳老闆
    時，我沒有拿回來的投資本金、紅利已經高達700萬元，108
    年4月之後陳老闆才積欠我紅利；林蕊於108年3月要贖回之
    前，我都有拿到紅利，我紅利拿到108年3月，108年3月我跟
    陳老闆說人家要贖回了，他說最近生意很差，再給他幾天，
    我說要贖回的金額到時候一定要真的給，不然會害到我，他
    說若真的不行，會拿輪盤機具去賣，他只接這次電話，接著
    我大概打電話給陳老闆的LINE約半個月他都不接電話，之後
    就沒有辦法跟他聯絡了等語(見本院易卷第163、274頁) ，
    則被告與陳老闆至遲應係於108年4月後即失去聯絡，且再無
    收到投資紅利。然而：
　⑴被告於本院審理時卻另供稱：我於108年6月12、14日，自李
    亞哲帳戶分別提領20、30萬元，加上手上的現金100萬元，
    再投資本案150萬元等語(見本院易卷第268頁)，即被告於所
    謂108年4月後與陳老闆失聯且未再收到投資紅利後，仍繼續
    加碼投資。
　⑵依證人金賀辰於檢察事務官詢問時證稱：我到108年8月間就
    再沒有拿到分紅了等語(見臺北地檢署偵26233卷第72頁)，
    證人王劍芬於本院審理時證稱：被告付第1筆紅利是於108年
    5月，我當時已出國，我總共收到4次紅利，都是金賀辰代收
    ；被告說以後的紅利會愈來愈少，我認為這個投資案已經沒
    有意義，所以我在108年8月回國要求贖回本金等語(見本院
    易卷第242、247頁) ，及證人林蕊於本院審理時證稱：其他
    投資者紅利拿到108年8月等語(見本院易卷第131頁)，可知
    被告迄至108年8月間，至少尚有交付投資紅利予金賀辰、王
    劍芬之情。
　⑶被告因收回簽發予王劍芬所持本票，而簽立收據表示：「本
    人李金義於108年9月24日20：24分收回500萬本票回公司幫
    王劍芬辦理退款下個月10-15日辦理完成，退費日期為11月1
    0~15日退費完成」等語，此有該收據在卷可稽(見新北地檢
    署偵16474卷第27頁)，足見被告迄至108年9月間仍受理投資
    人贖回投資款並告知贖回日期。
　⑷被告於本院審理時供稱：本案投資的紅利，後來因為疫情的
    關係，輪盤的生意變差，所以就變成1個月百分之6或百分之
    3等語(見本院易卷第49頁)，而COVID-19疫情始自108年底，
    此乃眾所周知之事，是如依被告上開所稱，其於108年底尚
    有收到本案投資之紅利。
　⑸綜前，倘若被告聲稱之本案投資管道為真實，在被告所謂於1
    08年4月後，與陳老闆失聯且未再收到投資紅之情形下，被
    告理應不可能再繼續加碼投資、收取紅利，亦不可能繼續交
    付紅利予其他投資人，甚至受理投資人贖回投資款並告知贖
    回日期之舉。據此，更難認被告所稱之本案投資管道確實存
    在。
　⒊被告就所稱亦經由本案投資管道投資乙情，固於111年11月23
    日本院審理時陳稱：我的投資款是賣茶葉來的，之前賣一些
    股票的錢大約幾十萬元也拿去投資，另外我其他投資的錢都
    是從李亞哲帳戶領出來的，大概是從104年到108、109年，
    金額剛開始都是10幾、20萬元，後面才籌1個150萬元的投資
    款等語(見本院易卷第135至136頁)，嗣依據李亞哲帳戶之歷
    史交易清單(見本院易卷第183至222頁)，而於111年11月30
    日本院審理時陳稱：我在107年10月23、24、31日分別提領1
    0萬、20萬、23萬元，湊成50萬元再投資本案，107年5月15
    日、18日分別提領130萬、45萬，再湊25萬元現金，再投資
    本案200萬元，108年6月12日、14日分別提領20萬、30萬，
    再加上手上的現金100萬，再投資本案150萬等語(見本院易
    卷第268頁)，然本案並無任何證據可證被告確曾交付所稱之
    上述款項予陳老闆為本案投資，自無法依此認定本案投資管
    道為真正。 
　⒋證人林蕊雖於本院審理時證稱：我見過澳門的陳老闆，是被
    告主動帶他來跟我們見面，地點是在朋友工作的地方，陳老
    闆說他做賭場，沒有說他開的公司在什麼地方等語(見本院
    易卷第126、129頁)，然依證人林娟如於本院審理時證稱：
    林蕊有說見過1次陳老闆，被告介紹說這是陳老闆，但林蕊
    也不知道這個陳老闆是不是真的陳老闆，因為也不熟等語(
    見本院易卷第162頁)，可見證人林蕊與被告介紹為陳老闆之
    人僅見過一面，並不了解該人之實際身分、背景、資力、工
    作地點等個人資訊，當無法因此認為被告所稱本案投資管道
    之陳老闆，係真有其人。
　⒌又證人林蕊於本院審理時證稱：我差不多領回100多萬元紅利
    ，但是陸續又拿給被告投資進去了，等於沒有拿到錢等語(
    見本院易卷第124頁)，證人王金聯於本院審理時證稱：本案
    我共領3萬4,000元紅利等語(見本院易卷第229頁)，及證人
    林娟如於本院審理時證稱：郭正斌的紅利透過林蕊交給我2
    次各1萬多元，另被告親自交給我2次共計1萬8,000元左右等
    語(見本院易卷第154頁)，故被告辯稱林蕊、王金聯、郭正
    斌領回之紅利累積金額均已回本2倍以上等語，難以採信。
　㈣綜合上述，被告聲稱之本案投資管道既非真實，則被告向林
    蕊等人佯稱其認識1名老闆在澳門經營賭場，投資該賭場可
    穩定獲利，還可按月領取紅利，且僅需提前一段時間通知，
    即得贖回投資款項等語，自非實在，顯屬詐術，被告以此向
    林蕊等人詐取如附表編號1至5「交付金額」欄所示之投資款
    ，足堪認定。
　㈤至於被告雖曾交付紅利予林蕊等人，且林蕊於本院審理時證
    稱亦經由本案投資管道投資之某友人曾成功贖回10萬元，以
    及於林蕊等人要求贖回本案投資款前，林蕊之馬來西亞友人
    、連詠貞曾各成功贖回70萬元、200萬元等情(見本院易卷第
    126至129頁)，然被告向林蕊等人所稱之本案投資管道並非
    真實，其自始即具不法所有意圖及詐欺取財犯意，昭然若揭
    。其為使林蕊等人繼續投資，抑或避免林蕊等人或其他投資
    人立即要求贖回投資款，縱曾交付部分紅利或讓部分投資人
    成功贖回投資款，亦僅係為圖掩飾犯行並繼續行騙之手段，
    不足採為有利被告之認定。
　㈥綜上所述，本案事證明確，被告犯行堪以認定，應依法論科
    。　　
二、論罪科刑：
　㈠核被告就附表編號1至5部分，均係犯刑法第339條第1項之詐
    欺取財罪。
　㈡被告以相同犯罪手法，致令附表編號1至4所示被害人各於密
    接時間數次交付投資款，是就詐欺同一被害人之各次行為，
    其獨立性極為薄弱，應認均為接續犯之實質一罪，各僅論以
    一罪為已足。
　㈢被告利用不知情之林蕊(向王金聯、郭正斌)、林娟如(向金賀
    辰)、金賀辰(向王劍芬)以遂行附表編號2至5部分之犯行，
    均為間接正犯。
　㈣被告上揭5次犯行，犯意各別，行為互殊，應予分論併罰。
　㈤檢察官移送併辦之犯罪事實，核與起訴事實同一，本院自應
    予以審理，附此敘明。
　㈥爰以行為人之責任為基礎，審酌被告明知並無本案投資管道
    ，竟為牟取不法利益，虛捏不實之投資名義引誘林蕊等人，
    而向其等詐得如附表編號1至5「交付金額」欄所示之款項，
    使其等蒙受高額財產損害，所為誠屬不該，兼衡林蕊、郭正
    斌、王金聯、王劍芬以被害人身分表示之意見(見本院易卷
    第135頁、第153頁、第238至239頁、第248頁)，復參酌被告
    自陳高職畢業之智識程度、已婚有3名子女、現以銷售茶葉
    為業、須扶養其母及3名子女之生活狀況(見本院易卷第278
    頁)，暨其犯罪動機、目的、手段、素行等一切情狀，就被
    告所犯各罪分別量處如附表「罪名、宣告刑及沒收」欄所示
    之刑。並就被告所犯數罪反映出之人格特性、刑罰及定應執
    行刑之規範目的、所犯各罪間之關連性及所侵害之法益與整
    體非難評價等面向，分別就得易科罰金部分，定應執行刑及
    諭知易科罰金之標準如主文所示，另就不得易科罰金部分，
    定應執行刑如主文所示。　　
三、沒收：
　　按犯罪所得，屬於犯罪行為人者，沒收之；前2項之沒收，
    於全部或一部不能沒收或不宜執行沒收時，追徵其價額，刑
    法第38條之1第1項前段、第3項分別有明文規定。查林蕊等
    人交付被告如附表編號1至5「交付金額」欄所示之投資款 
    ，均係被告為本案詐欺取財犯行之犯罪所得，皆未扣案，應
    依刑法第38條之1第1項前段、第3項規定，宣告沒收，併諭
    知於全部或一部不能沒收或不宜執行沒收時，追徵其價額。
    至於被告給付予林蕊等人之紅利金額，係被告用以取信、吸
    引林蕊等人為本案投資之手段，屬被告犯罪之成本，自無需
    扣除。　
據上論斷，應依刑事訴訟法第299條第1項前段，判決如主文。
本案經檢察官邱舜韶提起公訴及移送併辦，檢察官邱曉華到庭執
行職務。
中　　華　　民　　國　　111 　年　　12　　月　　21　　日
                  刑事第七庭  審判長法　官　廖建傑
　　　　　　　　　                  法  官  王沛元
　　　　　　　　　                  法  官  蘇宏杰
以上正本證明與原本無異。 
如不服本判決應於收受送達後20日內向本院提出上訴書狀，並應
敘述具體理由；其未敘述上訴理由者，應於上訴期間屆滿後20日
內向本院補提理由書（均須按他造當事人之人數附繕本）「切勿
逕送上級法院」。告訴人或被害人如對於本判決不服者，應具備
理由請求檢察官上訴，其上訴期間之計算係以檢察官收受判決正
本之日期為準。
                                    書記官  徐鶯尹 
中　　華　　民　　國　　111 　年　　12　　月　　22　　日
附錄本案論罪科刑法條： 
中華民國刑法第339條
意圖為自己或第三人不法之所有，以詐術使人將本人或第三人之
物交付者，處五年以下有期徒刑、拘役或科或併科五十萬元以下
罰金。
以前項方法得財產上不法之利益或使第三人得之者，亦同。
前二項之未遂犯罰之。
附表：
編號 被害人 不知情而遭被告利用以施行詐術之人 交付時間 交付金額 罪名、宣告刑及沒收 1 林蕊 (提出詐欺告訴) 無 107年10月至108年3月間數次給付 共計865萬元 李金義犯詐欺取財罪，處有期徒刑肆年。未扣案犯罪所得新臺幣捌佰陸拾伍萬元沒收，於全部或一部不能沒收或不宜執行沒收時，追徵其價額。 2 金賀辰 林娟如 108年3、4月間 70萬元 李金義犯詐欺取財罪，處有期徒刑貳年貳月。未扣案犯罪所得新臺幣參佰萬元沒收，於全部或一部不能沒收或不宜執行沒收時，追徵其價額。    108年3、4月間 230萬元  3 王金聯 (提出詐欺告訴) 林蕊 107年12月13日 20萬元 李金義犯詐欺取財罪，處有期徒刑肆月，如易科罰金，以新臺幣壹仟元折算壹日。未扣案犯罪所得新臺幣參拾萬元沒收，於全部或一部不能沒收或不宜執行沒收時，追徵其價額。    107年12月28日 10萬元  4 郭正斌(提出詐欺告訴) 林蕊 107年12月13日 30萬元 李金義犯詐欺取財罪，處有期徒刑伍月，如易科罰金，以新臺幣壹仟元折算壹日。未扣案犯罪所得新臺幣伍拾萬元沒收，於全部或一部不能沒收或不宜執行沒收時，追徵其價額。    107年12月25日 20萬元  5 王劍芬(提出詐欺告訴) 金賀辰 108年3月21日 500萬元 李金義犯詐欺取財罪，處有期徒刑參年。未扣案犯罪所得新臺幣伍佰萬元沒收，於全部或一部不能沒收或不宜執行沒收時，追徵其價額。